【裁判字號】    97,上訴,2080
【裁判日期】    971001
【裁判案由】    違反毒品危害防制條例
【裁判全文】
臺灣高等法院臺中分院刑事判決        97年度上訴字第2080號
上  訴  人  臺灣臺中地方法院檢察署檢察官
被      告  甲○○
                      27號
                    （另案在臺灣臺中監獄執行中）
上列上訴人因被告違反毒品危害防制條例案件，不服臺灣臺中地
方法院97年度訴字第2391號中華民國97年6月30日第一審判決（
起訴案號：臺灣臺中地方法院檢察署97年度毒偵字第1987號），
提起上訴，本院判決如下：
    主  文
上訴駁回。
    事  實
一、甲○○前曾於民國91年間因施用毒品案件，經裁定送強制戒
    治後，於92年8月1日執行完畢於翌日（同年月2 日）釋放出
    所；又於91年間，因上開施用毒品及另違反毒品危害防制條
    例、恐嚇取財等案件，經法院先後判處有期徒刑8月、 1年4
    月、2年確定，定應執行刑為有期徒刑3年10月確定，入監服
    刑後表現良好於95年9月6日假釋出獄，並交付保護管束，惟
    該假釋嗣遭撤銷，餘殘刑有期徒刑2月1日，入監服刑後於96
    年2月1日縮短刑期期滿翌日（即96年2月2日）出獄；復於96
    年間再度因施用第一級毒品、第二級毒品案件，經法院判處
    有期徒刑1年7月、6月，定應執行刑為有期徒刑2年確定，現
    仍在監執行中。詎仍不知悔改，於前開強制戒治執行完畢釋
    放後5年內，復基於施用第一級毒品海洛因之犯意，於97年1
    月25日2時許，在其臺中縣大肚鄉○○路164巷4 弄68號居處
    （起訴書誤繕為臺中縣龍井鄉○○村○○路南寮巷26弄27號
    住處），以將海洛因摻水置入注射針筒內，再持之注射身體
    血管之方式，施用毒品海洛因1次。嗣於97年1月29日18時許
    ，在臺中市○○區○○街22巷12號前為警查獲，經採其尿液
    送驗結果，呈現嗎啡陽性反應，始悉上情。
二、案經臺中市警察局第六分局報請臺灣臺中地方法院檢察署檢
    察官偵查起訴。
    理    由
一、按「被告以外之人於審判外之陳述，雖不符前四條之規定，
    而經當事人於審判程序同意作為證據，法院審酌該言詞陳述
    或書面陳述作成時之情況，認為適當者，亦得為證據。當事
    人、代理人或辯護人於法院調查證據時，知有第159條第1項
    不得為證據之情形，而未於言詞辯論終結前聲明異議者，視
    為有前項之同意。」刑事訴訟法第159條之5定有明文。檢察
    官、被告於本院均未爭執本判決所引用之下列各項證據之證
    據能力，復未於言詞辯論終結前聲明異議，本院審酌上開陳
    述作成時之情況，並無違法取證之瑕疵，認以之作為證據為
    適當，揆諸上開規定，應認下列各項證據均有證據能力，合
    予敘明。
二、訊據被告甲○○對於上開犯罪事實均坦承不諱，其為警查獲
    後經採其尿液送驗結果，亦呈現嗎啡陽性反應，有中山醫學
    大學附設醫院檢驗科藥物檢測中心出具之尿液檢驗報告、臺
    中市警察局第六分局協和派出所委託檢驗尿液代號與真實姓
    名對照表各1 份在卷可參，足見被告自白確與事實相符，而
    堪予採信。又被告前曾於91年間因施用毒品案件，經裁定送
    強制戒治後，於92年8月1 日執行完畢於翌日（同年月2日）
    釋放出所，有臺灣高等法院被告前案紀錄表1 紙在卷佐參，
    其於前開強制戒治執行完畢釋放後5 年內再度犯施用毒品之
    罪，依毒品危害防制條例第23條第2 項規定，自應依法追訴
    。本件事證業臻明確，被告犯行至堪認定。又被告於警詢時
    業已坦稱其本案施用海洛因之地點在其臺中縣大肚鄉○○路
    164巷4弄68號居處，於本院審理時並坦稱其施用毒品地點係
    在上址無誤（參本院卷第28頁），原審判決書逕引用檢察官
    起訴書謂被告係在其臺中縣龍井鄉○○村○○路南寮巷26弄
    27號住處施用海洛因，未予更正，稍有微瑕，然與本判決認
    定被告犯行，不生若何影響，應逕予更正如上事實欄所述。
三、核被告所為，係犯毒品危害防制條例第10條第1 項之施用第
    一級毒品罪。被告持有毒品之低度行為應為嗣後施用之高度
    行為所吸收，不另論罪。又被告前曾於91年間因2 度違反毒
    品危害防制條例、恐嚇取財等案件，經法院先後判處有期徒
    刑8月、1年4月、2年確定，定應執行刑為有期徒刑3 年10月
    確定，入監服刑後表現良好於95年9月6日假釋出獄，交付保
    護管束，惟該假釋嗣遭撤銷，餘殘刑有期徒刑2月1日，入監
    服刑後於96年2月1日縮短刑期期滿翌日（96年2月2日）出獄
    等節，有前開紀錄表可據，其於前開有期徒刑執行完畢後，
    5 年內故意再犯本件有期徒刑以上之罪，為累犯，應依刑法
    第47條第1 項規定加重其刑。原審因而適用毒品危害防制條
    例第10條第1項，刑法第11條前段、第47條第1項之規定，並
    審酌一切情狀，量處其有期徒刑10月。核原判決認事用法均
    無違誤，量刑亦稱妥適。上訴人上訴理由略以：被告前於91
    年間，因施用毒品海洛因案件，已經法院分別判處有期徒刑
    8 月、1年4月確定，而後與其另犯之恐嚇取財案件合併執行
    ，甫於96年2月1日縮刑期滿執行完畢，嗣被告於同年8月20
    日復行施用海洛因，再經法院於96年11月30日判處有期徒刑
    1 年7月，前開法院所科徒刑，未對被告起任何儆懲之效，
    致使被告又於97年1月25日犯下本案，且迄至97年1月29日查
    驗尿液時，尿液所含嗎啡濃度仍達21638ng/ml，可見被告毒
    癮甚深，原審就被告第4次被起訴之施用毒品犯行，僅判處
    有期徒刑10月，與被告前判決所量之刑（1年7月）差距達9
    月，顯屬過輕，請撤銷原判決，更為適當合法之判決等語。
    惟按「量刑輕重係屬事實審法院得依職權自由裁量之事項，
    苟已斟酌刑法第57條各款所列情狀而未逾越法定刑度，不得
    遽指為違法（最高法院75年臺上字第7033號判例要旨參照）
    ；且在同一犯罪事實與情節，如別無其他加重或減輕之原因
    ，下級審量定之刑，亦無過重或失輕之不當情形，則上級審
    法院對下級審法院之職權行使，原則上應予尊重（最高法院
    85 年度臺上字第24 46號判決意旨參照）。查被告所犯施用
    毒品罪，其法定刑度為6月以上5年以下有期徒刑，本案適用
    累犯規定，加重本刑至2分之1，得加重至9月以上、7年6月
    以下有期徒刑，此乃最高度之規定，並無最低度之限制，法
    院於2分之1以下範圍內，如何加重，本有自由裁量餘地（最
    高法院28年上字第33 78號、47年臺上字第1004號判例參照
    ）；再者，施用毒品者多半具有成癮性，毒品危害防制條例
    屢次修正，亦均考量施用毒品之行為人除具有「犯人」身份
    外，亦同時具有「病人」身份，與一般作奸犯科之行為人不
    同，甚而毒品危害防制條例第24條於97年4月30日業經修正
    公布為檢察官就初犯或五年後再犯施用毒品之行為人，以附
    命完成戒癮治療之緩起訴處分為適當時，亦不適用觀察、勒
    戒之程序可知；況且被告本案施用毒品行為僅有1次，犯後
    亦均直承犯行，並非十惡不赦之人。原審因之量處有期徒刑
    10 月，並未逾越法定刑度，亦無失衡偏重之情形，核無不
    當，上訴人上訴意旨認原審量刑過輕，請求更為適當合法判
    決一情，自無理由，應予駁回。
四、據上論斷，應依刑事訴訟法第368條，判決如主文。
本案經檢察官乙○○到庭執行職務。
中    華    民    國    97    年    10    月    1     日
            刑事第九庭  審判長法  官  江  德  千
                              法  官  康  應  龍
                              法  官  賴  妙  雲
上列正本證明與原本無異。
如不服本判決應於收受送達後十日內向本院提出上訴書狀，其未
敘述上訴之理由者並得於提起上訴後十日內向本院補提理由書（
均須按他造當事人之人數附繕本）。
                              書記官  蘇  昭  文
中    華    民    國    97    年    10    月    1     日
附錄論罪科刑法條
毒品危害防制條例第十條第一項
施用第一級毒品者，處六月以上五年以下有期徒刑。


司法院資訊處製作；財團法人民間司法改革基金會備份。
